臺灣臺中地方法院民事判決　　　　　　100年度重家訴字第2號
原　　　告　廖楊雪霞
訴訟代理人　梁基暉律師
被　　　告　廖長龍
　　　　　　廖桂松
　　　　　　廖榮生
　　　　　　廖玉蘭
　　　　　　廖宣昱
　　　　　　廖玉英
兼　上一人　廖榮慶
訴訟代理人
上列當事人間請求分割遺產等事件，本院於民國一百年五月二十
三日言詞辯論終結，判決如下：
    主      文
兩造繼承被繼承人廖桱所遺如附表一之遺產，應依如附表五、六
所示方法分割。
訴訟費用由被告廖長龍、廖桂松、廖榮生、廖榮慶、廖玉蘭、廖
宣昱、廖玉英各負擔百分之十三，餘由原告負擔。
    事實及理由
一、被告廖長龍、廖桂松、廖榮生經合法通知，未於最後言詞辯
    論期日到場，核無民事訴訟法第三百八十六條各款所列情形
    ，爰依原告之聲請，由其一造辯論而為判決。
二、原告方面：
（一）兩造均為被繼承人廖桱之繼承人，原告與被繼承人廖桱於
      民國三十九年一月十日結婚，婚後未約定適用何種夫妻財
      產制，被繼承人廖桱於九十六年七月十九日死亡，繼承人
      為原告與被繼承人廖桱之長子即被告廖長龍、次子即被告
      廖桂松、三子即被告廖榮生、四子即被告廖榮慶、次女即
      被告廖玉蘭、三女即被告廖宣昱、四女即被告廖玉英等八
      人。原告與被繼承人廖桱間之夫妻財產制關係既已消滅，
      原告自得依夫妻剩餘財產分配請求權，請求平均分配與被
      繼承人廖桱之剩餘財產，並將之自被繼承人廖桱之遺產中
      扣除後，再由兩造依應繼分比例繼承遺產，即原告與被告
      每人應各依八分之一之比例繼承。又被繼承人廖桱於九十
      六年七月十九日死亡後，原告並不知法令可為剩餘財產差
      額之請求，且自九十七年十月一日財政部臺灣省中區國稅
      局沙鹿稽徵所以中區國稅沙鹿一字第０九七００二八五八
      一號函核定遺產稅，通知原告後，原告一再請求被告為剩
      餘財產分配及遺產分配，均遭被告拒絕，是本件原告主張
      剩餘財產差額分配請求權，並未罹於時效消滅。
（二）被繼承人廖桱遺有如附表一所示之遺產，其中包含婚後取
      得之財產如附表二所示，經計算其不動產價值為新臺幣（
      下同）一千八百零五萬八千五百元；而原告之婚後財產如
      附表三所示，計共二百三十七萬三千三百九十元。原告本
      於剩餘財產分配請求權可請求分配其差額一千五百六十八
      萬五千一百一十元（計算式：18,058,500－2,373,390＝
      15,685,110）之二分之一，即七百八十四萬二千五百五十
      五元。上開一千八百零五萬八千五百元扣除原告可請求分
      配之七百八十四萬二千五百五十五元，與附表四之不動產
      經計算其不動產價值為六百四十九萬二千一百九十八元，
      共計為一千六百七十萬八千一百四十三元【計算式：（
      18,058,500－7,842,555）＋6,492,198＝16,708,143】，
      各繼承人應繼分為八分之一，故各繼承人依不動產計算其
      價值可得二百零八萬八千五百一十八元（計算式：
      16,708,143÷8＝2,088,518）。是以依上開說明，原告就
      被繼承人廖桱所遺財產，依不動產計算其價值可分得九百
      九十三萬一千零七十三元（計算式：7,842,555＋
      2,088,518＝9,931,073）。原告主張就剩餘財產分配之金
      額，應就附表五之財產，以原物分配之方式單獨歸原告所
      有；另關於分割遺產部分，被告廖榮慶有建物坐落於附表
      一編號１、被告廖榮生有建物坐落於附表一編號２、被告
      廖桂松有建物坐落於附表一編號３，參酌目前土地使用現
      況，請求判決分割如附表六所示，而被告因實際受分配之
      土地價值逾其原得受分配之土地價值，原告同意被告不需
      補償被告等語。並聲明：如主文所示。
三、被告方面：
（一）被告廖玉蘭、廖宣昱、廖玉英、廖榮慶到庭均稱同意原告
      可請求剩餘財產差額分配，另對於原告主張之分割方案並
      無意見等語。
（二）被告廖桂松、廖榮生未於最後言詞辯論期日到庭，惟其等
      之前到庭陳稱同意原告可請求剩餘財產差額分配，另對於
      原告主張之分割方案並無意見等語。
（三）被告廖長龍未於言詞辯論期日到場，亦未提出書狀作何聲
      明或陳述。
四、得心證之理由：
（一）原告與被繼承人廖桱於三十九年一月十日結婚，婚後未約
      定適用何種夫妻財產制，被繼承人廖桱於九十六年七月十
      九日死亡，遺有如附表一所示之財產，兩造均係被繼承人
      廖桱之全體繼承人，應繼分各八分之一等情，為原告與被
      告廖玉蘭、廖宣昱、廖玉英、廖榮慶、廖桂松、廖榮生所
      不爭，復有戶籍謄本、財政部臺灣省中區國稅局遺產稅核
      定通知書、土地登記謄本、建物登記謄本、建築改良物所
      有權狀、臺中縣政府建設局建造執造在卷可稽，堪信真實
      。
（二）按法定財產制關係消滅時，夫或妻現存之婚後財產，扣除
      婚姻關係存續中所負債務後，如有剩餘，其雙方剩餘財產
      之差額，應平均分配，民法第一千零三十條之一第一項前
      段定有明文。夫妻一方死亡為法定財產關係消滅原因之一
      ，且剩餘財產分配請求權之目的，乃在貫徹男女平等之原
      則，故於婚姻關係存續中所增加之財產，除無償取得之情
      形外，配偶應有平均分配之權利，並不因係夫妻一方死亡
      或離異而有不同，故法定財產制關係若因夫妻一方先於他
      方死亡而消滅，應先計算夫妻各自之婚後財產，嗣後生存
      之配偶再依上開規定，請求剩餘財產差額二分之一；經依
      上開規定清算分離後，屬於死亡配偶之財產者，始為其遺
      產，生存之配偶尚得再依繼承法有關規定與其他繼承人共
      同繼承。基上，原告主張其夫廖桱死亡，雙方之法定財產
      關係消滅，其得請求分配與廖桱之剩餘財產，即無不合。
（三）原告與廖桱婚姻關係存續中，就夫妻財產制未有特別約定
      ，於九十一年六月二十七日民法親屬編修正前，應用聯合
      財產制，而夫妻於民法親屬編修正前結婚而適用聯合財產
      制者，於婚姻關係存續中所取得之原有財產，依親屬編施
      行法第六條之二規定，於修正施行後均視為婚後財產，列
      入剩餘財產分配範圍；又夫妻現存之婚後財產，其價值計
      算以法定財產制關係消滅為準，民法第一千零三十條之四
      第一項前段定有明文，是關於原告及被繼承人廖桱之婚後
      財產價值之計算，以被繼承人廖桱死亡時即九十六年七月
      十九日為準，合先敘明。
（四）原告之剩餘財產分配請求權部分：
    1.原告之婚後財產：原告主張其婚後財產如附表三所示，業
      據提出梧棲鎮農會活期儲蓄存款明細、存單存款餘額證明
      、財政部臺灣省中區國稅局九十五年度綜合所得稅各類所
      得資料清單、全國財產稅總歸戶財產查詢清單為證，且為
      被告廖玉蘭、廖宣昱、廖玉英、廖榮慶、廖桂松、廖榮生
      所不爭，被告廖長龍未到庭爭執，應堪認為真實。是原告
      之婚後財產價額，為如附表三所示之二百三十七萬三千三
      百九十元。
    2.被繼承人廖桱之婚後財產：原告主張被繼承人廖桱死亡時
      之婚後財產如附表二所示，業據提出土地登記謄本、建物
      登記謄本、建築改良物所有權狀、臺中縣政府建設局建造
      執造為證，且為被告廖玉蘭、廖宣昱、廖玉英、廖榮慶、
      廖桂松、廖榮生所不爭，被告廖長龍未到庭爭執，應堪認
      為真實。是被繼承人廖桱之婚後財產價額，為如附表二所
      示之一千八百零五萬八千五百元。
    3.從而，原告之婚後財產二百三十七萬三千三百九十元，與
      被繼承人廖桱之婚後財產一千八百零五萬八千五百元，兩
      者差額為一千五百六十八萬五千一百一十元（計算式：
      18,058,500－2,373,390＝15,685,110） ，原告所能取得
      兩造剩餘財產差額二分之一，為七百八十四萬二千五百五
      十五元。故原告得行使夫妻剩餘財產分配請求權價額，即
      為七百八十四萬二千五百五十五元。
    4.又剩餘財產應平均分配之差額，並未區分差額之類別，亦
      即並非僅得以金錢平均分配。本件被繼承人廖桱所遺財產
      並無現金部分，原告主張就剩餘財產分配之金額，應就附
      表五之財產，以原物分配之方式單獨歸原告所有，經核未
      逾原告所得請求之剩餘財產分配數額，並經被告廖長龍以
      外之被告到庭一致表示同意，自屬適當。從而，原告主張
      其剩餘財產分配額，以取得附表五所示之不動產，為有理
      由，應予准許。
（五）廖桱之遺產範圍及分割方式：
    1.廖桱死亡時之財產原如附表一所示，扣除前揭原告所請求
      相當於剩餘財產差額之附表五所示財產後，所餘即屬廖桱
      之遺產。
    2.按繼承人有數人時，在分割遺產前，各繼承人對於遺產全
      部為公同共有；繼承人得隨時請求分割遺產，但法律另有
      規定或契約另有訂定者，不在此限，民法第一千一百五十
      一條、第一千一百六十四條分別定有明文。是以，遺產之
      公同共有係以遺產之分割為其終局目的，而以公同共有關
      係為暫時的存在。本件被繼承人廖桱遺有上開遺產，揆諸
      前揭規定，兩造在分割遺產前，對於遺產全部為公同共有
      ，因上開遺產並無不能分割之情形，亦無不分割之約定，
      兩造就上開遺產既不能協議分割，則原告以遺產分割為由
      終止兩造間之公同共有關係，請求分割被繼承人廖桱之遺
      產，自屬有據。
    3.按共有物之分割，依共有人協議之方法行之；又分割之方
      法不能協議決定者，法院得因任何共有人之請求，命為以
      原物分配於各共有人，但各共有人均受原物之分配顯有困
      難者，得將原物分配於部分共有人；又以原物為分配時，
      如共有人中有未受分配，或不能按其應有部分受分配者，
      得以金錢補償之，民法第八百二十四條第一項、第二項第
      一款、第三項分別定有明文。又裁判分割之方法原則上以
      原物分配於各共有人。以原物分配如有事實或法律上之困
      難，以致不能依應有部分為分配者，得將原物分配於部分
      共有人，其餘共有人則受原物分配者之金錢補償；或將原
      物之一部分分配予各共有人，其餘部分則變賣後將其價金
      依共有部分之價值比例妥為分配；或變賣共有物，以價金
      分配於各共有人。法院為上述分割之裁判時，自應斟酌共
      有人之利害關係、共有物之性質、價格及利用效益等，以
      謀分割方法之公平適當，此觀諸九十八年一月二十三日公
      布修正之民法第八百二十四條修正理由甚明。再者，公同
      共有物分割之方法，除法律另有規定外，應準用關於共有
      物分割之規定，民法第八百三十條第二項亦定有明文。原
      告主張就被繼承人廖桱之遺產，被告廖榮慶有建物坐落於
      附表一編號１、被告廖榮生有建物坐落於附表一編號２、
      被告廖桂松有建物坐落於附表一編號３，房子後面沒有出
      入，只能分給前面蓋房子的人繼承，參酌目前土地使用現
      況，並依各繼承人所得分配之遺產價額來分配，應依如附
      表六所示之方案分割等語，業據其提出地籍圖謄本、計算
      式為憑，經到庭之被告廖玉蘭、廖宣昱、廖玉英、廖榮慶
      、廖桂松、廖榮生均表示同意，另未到庭之被告廖長龍經
      本院合法通知，亦未到庭對該分割方案表示意見，是附表
      六所示之分割方案，既與繼承人現有建物使用土地之現狀
      大致相符，且各繼承人分得之土地價額僅有些微差距，亦
      得到多數繼承人之同意，並無明顯不利於特定繼承人之情
      事，本院認原告主張之上揭分割方案，堪予憑採，爰判決
      如主文第一項所示。
五、本件原告請求剩餘財產分配部分，為勝訴，應由敗訴之被告
    負擔訴訟費用，至分割遺產之訴，係必要共同訴訟，原告、
    被告之間本可互換地位，本件分割遺產部分，原告起訴雖於
    法有據，但被告之應訴實因訴訟性質所不得不然，故所為抗
    辯自為伸張或防衛權利所必要，是以本院認本件分割遺產部
    分之訴訟費用應由兩造依分得遺產之比例分擔較為公允，爰
    諭知如主文第二項所示。
六、訴訟費用負擔之依據：民事訴訟法第七十八條、第八十條之
    一、第八十五條第一項前段。
中    華    民    國   100    年    6     月    22    日
                  家事法庭    法  官  林純如
正本係照原本作成。
如對本判決上訴，須於判決送達後20日之不變期間內，向本院提
出上訴狀，須附繕本。
如委任律師提起上訴者，應一併繳納上訴審裁判費。
中    華    民    國   100    年    6     月    22    日
                              書記官  王麗麗
 附表一 被繼承人廖桱所遺之財產（金額或價額欄之單位均為新
        台幣元，下同）
┌──┬──────────────┬──────┬────┐
│編號│所在地或地號                │  價    額  │登記原因│
├──┼──────────────┼──────┼────┤
│１  │臺中縣梧棲鎮○○段156-6地號 │   846,240元│    買賣│
│    │權利範圍2/5                 │            │        │
├──┼──────────────┼──────┼────┤
│２  │臺中縣梧棲鎮○○段156-12地號│   846,240元│    買賣│
│    │權利範圍2/5                 │            │        │
├──┼──────────────┼──────┼────┤
│３  │臺中縣梧棲鎮○○段156-13地號│   846,240元│    買賣│
│    │權利範圍2/5                 │            │        │
├──┼──────────────┼──────┼────┤
│４  │臺中縣梧棲鎮○○段156-14地號│   708,480元│    買賣│
│    │權利範圍2/5                 │            │        │
├──┼──────────────┼──────┼────┤
│５  │臺中縣梧棲鎮○○段156-15地號│   701,920元│    買賣│
│    │權利範圍2/5                 │            │        │
├──┼──────────────┼──────┼────┤
│６  │臺中縣梧棲鎮○○段156-16地號│   701,920元│    買賣│
│    │權利範圍2/5                 │            │        │
├──┼──────────────┼──────┼────┤
│７  │臺中縣梧棲鎮○○段260地號   │ 2,379,680元│    買賣│
│    │權利範圍2/5                 │            │        │
├──┼──────────────┼──────┼────┤
│８  │臺中縣梧棲鎮○○段322-3地號 │ 3,013,520元│    買賣│
│    │權利範圍2/5                 │            │        │
├──┼──────────────┼──────┼────┤
│９  │臺中縣梧棲鎮○○段322-4地號 │   700,560元│    買賣│
│    │權利範圍2/5                 │            │        │
├──┼──────────────┼──────┼────┤
│１０  │臺中縣梧棲鎮○○段322-5地號 │ 4,498,040元│    買賣│
│    │權利範圍2/5                 │            │        │
├──┼──────────────┼──────┼────┤
│  │臺中縣梧棲鎮○○段344地號   │    18,116元│    買賣│
│    │權利範圍2320/21360          │            │        │
├──┼──────────────┼──────┼────┤
│  │臺中縣梧棲鎮○○段344-2地號 │ 2,797,544元│    買賣│
│    │權利範圍2320/21360          │            │        │
├──┼──────────────┼──────┼────┤
│  │臺中縣梧棲鎮○○段1320-4地號│ 2,607,893元│分割繼承│
│    │權利範圍1/2                 │            │        │
├──┼──────────────┼──────┼────┤
│  │臺中縣梧棲鎮○○段1320-7地號│   252,755元│分割繼承│
│    │權利範圍4/32                │            │        │
├──┼──────────────┼──────┼────┤
│  │臺中縣梧棲鎮○○段1321地號  │ 3,631,200元│分割繼承│
│    │權利範圍1/2                 │            │        │
├──┼──────────────┼──────┼────┤
│  │臺中縣梧棲鎮○○路381號     │       350元│分割繼承│
│    │權利範圍1/2                 │            │        │
├──┴──────────────┼──────┼────┤
│合                              計│24,550,698元│        │
└─────────────────┴──────┴────┘
 附表二 被繼承人廖桱之婚後財產
┌──┬──────────────┬──────┬────┐
│編號│所在地或地號                │  價    額  │登記原因│
├──┼──────────────┼──────┼────┤
│１  │臺中縣梧棲鎮○○段156-6地號 │   846,240元│    買賣│
│    │權利範圍2/5                 │            │        │
├──┼──────────────┼──────┼────┤
│２  │臺中縣梧棲鎮○○段156-12地號│   846,240元│    買賣│
│    │權利範圍2/5                 │            │        │
├──┼──────────────┼──────┼────┤
│３  │臺中縣梧棲鎮○○段156-13地號│   846,240元│    買賣│
│    │權利範圍2/5                 │            │        │
├──┼──────────────┼──────┼────┤
│４  │臺中縣梧棲鎮○○段156-14地號│   708,480元│    買賣│
│    │權利範圍2/5                 │            │        │
├──┼──────────────┼──────┼────┤
│５  │臺中縣梧棲鎮○○段156-15地號│   701,920元│    買賣│
│    │權利範圍2/5                 │            │        │
├──┼──────────────┼──────┼────┤
│６  │臺中縣梧棲鎮○○段156-16地號│   701,920元│    買賣│
│    │權利範圍2/5                 │            │        │
├──┼──────────────┼──────┼────┤
│７  │臺中縣梧棲鎮○○段260地號   │ 2,379,680元│    買賣│
│    │權利範圍2/5                 │            │        │
├──┼──────────────┼──────┼────┤
│８  │臺中縣梧棲鎮○○段322-3地號 │ 3,013,520元│    買賣│
│    │權利範圍2/5                 │            │        │
├──┼──────────────┼──────┼────┤
│９  │臺中縣梧棲鎮○○段322-4地號 │   700,560元│    買賣│
│    │權利範圍2/5                 │            │        │
├──┼──────────────┼──────┼────┤
│１０  │臺中縣梧棲鎮○○段322-5地號 │ 4,498,040元│    買賣│
│    │權利範圍2/5                 │            │        │
├──┼──────────────┼──────┼────┤
│  │臺中縣梧棲鎮○○段344地號   │    18,116元│    買賣│
│    │權利範圍2320/21360          │            │        │
├──┼──────────────┼──────┼────┤
│  │臺中縣梧棲鎮○○段344-2地號 │ 2,797,544元│    買賣│
│    │權利範圍2320/21360          │            │        │
├──┴──────────────┼──────┼────┤
│合                              計│18,058,500元│        │
└─────────────────┴──────┴────┘
 附表三 原告廖楊雪霞之婚後財產
┌──┬──────────────┬──────┐
│編號│項                        目│96年7 月19日│
│    │                            │之金額      │
├──┼──────────────┼──────┤
│１  │定期存款                    │2,000,000元 │
├──┼──────────────┼──────┤
│２  │臺中縣梧棲鎮農會活期存款    │  373,390元 │
│    │（帳號：00000000000000號）  │            │
├──┴──────────────┼──────┤
│合                              計│2,373,390元 │
└─────────────────┴──────┘
 附表四 被繼承人廖桱繼承取得之財產
┌──┬──────────────┬──────┬────┐
│編號│所在地或地號                │  價    額  │登記原因│
├──┼──────────────┼──────┼────┤
│１  │臺中縣梧棲鎮○○段1320-4地號│ 2,607,893元│分割繼承│
│    │權利範圍1/2                 │            │        │
├──┼──────────────┼──────┼────┤
│２  │臺中縣梧棲鎮○○段1320-7地號│   252,755元│分割繼承│
│    │權利範圍4/32                │            │        │
├──┼──────────────┼──────┼────┤
│３  │臺中縣梧棲鎮○○段1321地號  │ 3,631,200元│分割繼承│
│    │權利範圍1/2                 │            │        │
├──┼──────────────┼──────┼────┤
│４  │臺中縣梧棲鎮○○路381號     │       350元│分割繼承│
│    │權利範圍1/2                 │            │        │
├──┴──────────────┼──────┼────┤
│合                              計│ 6,492,198元│        │
└─────────────────┴──────┴────┘
 附表五 原告剩餘財產分配所取得之不動產
┌──┬──────────────┬───────────┐
│編號│ 項                      目 │    權  利  範  圍    │
├──┼──────────────┼───────────┤
│１  │臺中縣梧棲鎮○○段260地號   │ 313038/0000000×2/5  │
│    │                            │ =156519/0000000      │
├──┼──────────────┼───────────┤
│２  │臺中縣梧棲鎮○○段322-4地號 │                1/20  │
├──┼──────────────┼───────────┤
│３  │臺中縣梧棲鎮○○段322-5地號 │           844/10000  │
├──┼──────────────┼───────────┤
│４  │臺中縣梧棲鎮○○段1320-4地號│                 1/2  │
├──┼──────────────┼───────────┤
│５  │臺中縣梧棲鎮○○段1320-7地號│                4/32  │
├──┼──────────────┼───────────┤
│６  │臺中縣梧棲鎮○○段1321地號  │                 1/2  │
├──┼──────────────┼───────────┤
│７  │臺中縣梧棲鎮○○路381號     │                 1/2  │
└──┴──────────────┴───────────┘
 附表六 各繼承人分割取得之遺產
┌─┬────┬──────────────┬────────────────┐
│編│ 當事人 │  項                    目  │   權  利  範  圍               │
│號│        │                            ├────────────────┤
│  │        │                            │   價     值                    │
├─┼────┼──────────────┼────────────────┤
│１│廖楊雪霞│臺中縣梧棲鎮○○段260地號   │0000000/0000000×2/5            │
│  │        │                            │=0000000/0000000                │
│  │        │                            ├────────────────┤
│  │        │                            │2,379,680÷（2/5）×            │
│  │        │                            │0000000/0000000 ＝2,066,642     │
│  │        │                            │                                │
│  │        ├──────────────┴────────────────┤
│  │        │總計：2,066,642                                               │
├─┼────┼──────────────┬────────────────┤
│２│廖長龍  │臺中縣梧棲鎮○○段322-4地號 │1/20                            │
│  │        │                            ├────────────────┤
│  │        │                            │700,560÷2/5×1/20 ＝87,570     │
│  │        │                            │                                │
│  │        ├──────────────┼────────────────┤
│  │        │臺中縣梧棲鎮○○段322-3地號 │2660/10000                      │
│  │        │                            ├────────────────┤
│  │        │                            │3,013,520÷2/5×2660/10000      │
│  │        │                            │＝2,003,991                     │
│  │        ├──────────────┴────────────────┤
│  │        │總計：2,091,561                                               │
├─┼────┼──────────────┬────────────────┤
│３│廖桂松  │臺中縣梧棲鎮○○段156-13地號│2/5                             │
│  │        │                            ├────────────────┤
│  │        │                            │846,240                         │
│  │        ├──────────────┼────────────────┤
│  │        │臺中縣梧棲鎮○○段156-16地號│2/5                             │
│  │        │                            ├────────────────┤
│  │        │                            │701,920                         │
│  │        ├──────────────┼────────────────┤
│  │        │臺中縣梧棲鎮○○段322-4地號 │1/20                            │
│  │        │                            ├────────────────┤
│  │        │                            │700,560÷2/5×1/20＝87,570      │
│  │        │                            │                                │
│  │        ├──────────────┼────────────────┤
│  │        │臺中縣梧棲鎮○○段322-3地號 │605/10000                       │
│  │        │                            ├────────────────┤
│  │        │                            │3,013,520÷2/5×605/10000       │
│  │        │                            │＝455,795                       │
│  │        ├──────────────┴────────────────┤
│  │        │總計：2,091,525                                               │
├─┼────┼──────────────┬────────────────┤
│４│廖榮生  │臺中縣梧棲鎮○○段156-12地號│2/5                             │
│  │        │                            ├────────────────┤
│  │        │                            │846,240                         │
│  │        ├──────────────┼────────────────┤
│  │        │臺中縣梧棲鎮○○段156-15地號│2/5                             │
│  │        │                            ├────────────────┤
│  │        │                            │701,920                         │
│  │        ├──────────────┼────────────────┤
│  │        │臺中縣梧棲鎮○○段322-4地號 │1/20                            │
│  │        │                            ├────────────────┤
│  │        │                            │700,560÷2/5×1/20＝87,570      │
│  │        │                            │                                │
│  │        ├──────────────┼────────────────┤
│  │        │臺中縣梧棲鎮○○段322-3地號 │605/10000                       │
│  │        │                            ├────────────────┤
│  │        │                            │3,013,520÷2/5×605/10000       │
│  │        │                            │＝455,795                       │
│  │        ├──────────────┴────────────────┤
│  │        │總計：2,091,525                                               │
├─┼────┼──────────────┬────────────────┤
│５│廖榮慶  │臺中縣梧棲鎮○○段156-6地號 │2/5                             │
│  │        │                            ├────────────────┤
│  │        │                            │846,240                         │
│  │        ├──────────────┼────────────────┤
│  │        │臺中縣梧棲鎮○○段156-14地號│2/5                             │
│  │        │                            ├────────────────┤
│  │        │                            │708,480                         │
│  │        ├──────────────┼────────────────┤
│  │        │臺中縣梧棲鎮○○段322-4地號 │1/20                            │
│  │        │                            ├────────────────┤
│  │        │                            │700,560÷2/5×1/20＝87,570      │
│  │        │                            │                                │
│  │        ├──────────────┼────────────────┤
│  │        │臺中縣梧棲鎮○○段322-5地號 │315/10000                       │
│  │        │                            ├────────────────┤
│  │        │                            │4,498,040÷2/5×315/10000       │
│  │        │                            │＝354,221                       │
│  │        ├──────────────┼────────────────┤
│  │        │臺中縣梧棲鎮○○段322-3地號 │130/10000                       │
│  │        │                            ├────────────────┤
│  │        │                            │3,013,520÷2/5×130/10000       │
│  │        │                            │＝97,939                        │
│  │        ├──────────────┴────────────────┤
│  │        │總計：2,094,450                                               │
├─┼────┼──────────────┬────────────────┤
│６│廖玉蘭  │臺中縣梧棲鎮○○段322-4地號 │1/20                            │
│  │        │                            ├────────────────┤
│  │        │                            │700,560÷2/5×1/20              │
│  │        │                            │＝87,570                        │
│  │        ├──────────────┼────────────────┤
│  │        │臺中縣梧棲鎮○○段344地號   │774/21360                       │
│  │        │                            ├────────────────┤
│  │        │                            │18,116÷（2320/21360）×        │
│  │        │                            │（774/21360） ＝6,044           │
│  │        ├──────────────┼────────────────┤
│  │        │臺中縣梧棲鎮○○段344-2地號 │774/21360                       │
│  │        │                            ├────────────────┤
│  │        │                            │2,797,544÷（2320/21360）×     │
│  │        │                            │（774/213） ＝933,318           │
│  │        ├──────────────┼────────────────┤
│  │        │臺中縣梧棲鎮○○段322-5地號 │947/10000                       │
│  │        │                            ├────────────────┤
│  │        │                            │4,498,040÷2/5 ×（947/10000）  │
│  │        │                            │＝1,064,911                     │
│  │        ├──────────────┴────────────────┤
│  │        │總計：2,091,843                                               │
├─┼────┼──────────────┬────────────────┤
│７│廖宣昱  │臺中縣梧棲鎮○○段322-4地號 │1/20                            │
│  │        │                            ├────────────────┤
│  │        │                            │700,560÷2/5×1/20              │
│  │        │                            │＝87,570                        │
│  │        ├──────────────┼────────────────┤
│  │        │臺中縣梧棲鎮○○段344地號   │773/21360                       │
│  │        │                            ├────────────────┤
│  │        │                            │18,116÷2320/21360×773/21360   │
│  │        │                            │＝6,036                         │
│  │        ├──────────────┼────────────────┤
│  │        │臺中縣梧棲鎮○○段344-2地號 │773/21360                       │
│  │        │                            ├────────────────┤
│  │        │                            │2,797,544÷2320/21360×773/21360│
│  │        │                            │＝932,113                       │
│  │        ├──────────────┼────────────────┤
│  │        │臺中縣梧棲鎮○○段322-5地號 │947/10000                       │
│  │        │                            ├────────────────┤
│  │        │                            │4,498,040÷2/5×947/10000       │
│  │        │                            │＝1,064,911                     │
│  │        ├──────────────┴────────────────┤
│  │        │總計：2,090,630                                               │
├─┼────┼──────────────┬────────────────┤
│８│廖玉英  │臺中縣梧棲鎮○○段322-4地號 │1/20                            │
│  │        │                            ├────────────────┤
│  │        │                            │700,560÷2/5×1/20              │
│  │        │                            │＝87,570                        │
│  │        ├──────────────┼────────────────┤
│  │        │臺中縣梧棲鎮○○段344地號   │773/21360                       │
│  │        │                            ├────────────────┤
│  │        │                            │18,116÷2320/21360×773/21360   │
│  │        │                            │＝6,036                         │
│  │        ├──────────────┼────────────────┤
│  │        │臺中縣梧棲鎮○○段344-2地號 │773/21360                       │
│  │        │                            ├────────────────┤
│  │        │                            │2,797,544÷2320/21360×773/21360│
│  │        │                            │＝932,113                       │
│  │        ├──────────────┼────────────────┤
│  │        │臺中縣梧棲鎮○○段322-5地號 │947/10000                       │
│  │        │                            ├────────────────┤
│  │        │                            │4,498,040÷2/5×947/10000       │
│  │        │                            │＝1,064,911                     │
│  │        ├──────────────┴────────────────┤
│  │        │總計：2,090,630                                               │
└─┴────┴───────────────────────────────┘